臺灣高等法院刑事裁定　　　　　　　　　100年度抗字第856號
抗　告　人
即　具保人　吳昌志
受　刑　 人 吳鈺豪
上列抗告人因沒入保證金案件，不服臺灣桃園地方法院100 年度
聲字第2189號，中華民國100 年6 月27日所為裁定，提起抗告，
本院裁定如下：
    主  文
抗告駁回。
    理  由
一、抗告人即具保人吳昌志抗告意旨略以：因被告即受刑人吳鈺
    豪到南部工作，且因天氣不適而生病，至民國100 年7 月7
    日返家時，始受告知入獄日期，被告並於同年7 月8 日至檢
    察署報到，爰提起抗告云云。
二、按具保之被告逃匿者，應命具保人繳納指定之保證金額，並
    沒入之。不繳納者，強制執行。保證金已繳納者，沒入之。
    前項規定，於檢察官依第93條第3 項但書及第228 條第4 項
    命具保者，準用之。刑事訴訟法第118 條定有明文。
三、經查：
（一）本件受刑人因涉違反毒品危害防制條例案件，經臺灣桃園
      地方法院檢察署檢察官指定保證金額新臺幣1 萬元，由具
      保人於99年9 月20日繳納保證金後，將受刑人釋放。嗣經
      臺灣桃園地方法院於100 年3 月1 日以100 年度桃簡字第
      45 1號判決判處受刑人犯施用第二級毒品罪，處有期徒刑
      5 月，如易科罰金，以新臺幣1 千元折算1 日，於同年3
      月21日確定在案，有臺灣桃園地方法院檢察署刑事保證金
      收據影本（見臺灣桃院地方法院檢察署100 年度執聲沒字
      第176 號執行卷宗第2 頁）及本院被告全國前案紀錄表可
      稽。臺灣桃園地方法院檢察署檢察官為執行上開確定判決
      對受刑人所諭知之刑罰（下稱本件刑罰），於100 年4 月
      18日寄發執行傳票送達至桃園縣蘆竹鄉○○村○○路○ 段
      18號之被告及具保人住所，通知被告應於100 年5 月10日
      上午11時10分，至臺灣桃園地方法院檢察署報到接受執行
      ，並同時告知具保人應偕同受刑人到庭，受刑人若無正當
      理由未到庭時，則沒入保證金1 萬元，亦有各該執行傳票
      之送達證書影本附卷可按（見同上執行卷宗第3 、4 頁）
      。惟受刑人並未遵期到案接受執行，執行檢察官復依刑事
      訴訟法第469 條第1 項規定，於100 年5 月10日簽發拘票
      ，命警至桃園縣蘆竹鄉○○村○○路○ 段18號之受刑人戶
      籍所在地執行拘提，拘提期限至100 年5 月26日止，因受
      刑人未居於上址，亦拘提無著，此有臺灣桃園地方法院檢
      察署檢察官拘票影本及員警游騰鵬於100 年5 月28日製作
      之拘提報告書影本等件附卷可資佐證（見同上執行卷宗第
      5 、6 頁）。受刑人既經合法通知無正當理由未遵期到案
      執行，且經拘提無著；具保人亦未通知或帶同受刑人到案
      接受執行，堪認受刑人有逃匿而拒不到案接受執行之情事
      。原審據上事實認定，依檢察官之聲請，裁定沒入具保人
      所繳納之保證金1 萬元，並無違誤。
（二）抗告意旨雖稱受刑人係至南部工作及生病，故遲至100 年
      7 月7 日始受告知入獄日期云云。惟前引臺灣桃園地方法
      院檢察署檢察官所簽發之執行傳票，業已合法送達至受刑
      人及具保人之住所，且本件執行檢察官亦曾簽發拘票命警
      拘提受刑人而未獲，均已如前述。受刑人倘真因天氣不適
      而生病，致無法遵期到案接受執行，自得向執行檢察署陳
      報上情。然遍觀案內卷證，本件無論具保人或受刑人，均
      未為是項陳報，具保人空言主張受刑人係因天氣不適而生
      病，未即時知悉應到案日期，顯屬無據。而受刑人縱於10
      0 年7 月8 日到案接受執行，然其先前確有逃匿而拒不到
      案接受執行之情事，依法即需沒入具保人所繳納之保證金
      ，具保人以受刑人嗣後到案接受執行為由，主張免予沒入
      保證金，亦無可採。
四、綜上所述，本件具保人所提抗告事由，俱無可採，其執詞指
    摘原裁定不當，請求本院撤銷原裁定，為無理由，應予駁回
    。
據上論斷，應依刑事訴訟法第412條，裁定如主文。
中    華    民    國   100    年    8     月    12    日
                刑事第二十五庭  審判長法  官   黃瑞華
                                      法  官   陳德民
                                      法  官   陳恆寬
以上正本證明與原本無異。
不得再抗告。
                                      書記官   黃家麟
中    華    民    國   100    年    8     月    18    日